臺灣臺北地方法院刑事判決　　　　　　 100年度易字第2451號
公　訴　人　臺灣臺北地方法院檢察署檢察官
被　　　告　劉立憲
選任辯護人　吳茂榕律師
上列被告因詐欺案件，經檢察官提起公訴（一００年度偵緝字第
一一六四號），本院判決如下：
    主  文
劉立憲幫助意圖為自己不法之所有，以詐術使人將本人之物交付
，處有期徒刑肆月，如易科罰金，以新臺幣壹仟元折算壹日。
    事  實
一、劉立憲知悉金融機構帳戶係個人理財之重要工具，為攸關個
    人財產、信用之表徵，若將金融帳戶提供予不熟悉之他人使
    用，將可能遭不法集團做為詐欺被害人並指示被害人匯款入
    金融帳戶之用，藉以掩飾並提取犯罪所得，而逃避檢警人員
    之追緝，竟基於幫助他人詐欺取財之未必故意，於民國一０
    ０年二月二十五日某時許，將其所有合作金庫商業銀行文化
    簡易型分行第0000000000000號帳戶（下稱合
    庫銀行帳戶）及中國信託商業銀行忠孝分行第000000
    000000號帳戶（下稱中國信託銀行帳戶）之存摺、金
    融卡（含密碼），以快遞寄送之方式交付予某真實姓名、年
    籍不詳、自稱「富邦銀行人員」之成年人。嗣該成年人即基
    於意圖為自己不法所有之犯意，於如附表編號一至六所示之
    時間，向如附表編號一至六所示之郭佩綺、葉永安、李蕙芳
    、梁依純、姚佳豪及陳盈臻等人，以如附表編號一至六所示
    之方式，施用詐術，致如附表編號一至六所示之郭佩綺等六
    人陷於錯誤，而分別匯款至合庫銀行帳戶及中國信託銀行帳
    戶內，旋遭提領一空（詐騙時間、方式、金額及所匯入之帳
    戶均詳如附表詐騙經過欄所示）。嗣因郭佩綺等六人察覺有
    異，始知受騙，而報警處理。
二、案經葉永安訴由新北市政府警察局新店分局移送臺灣臺北地
    方法院檢察署檢察官偵查起訴。
    理  由
壹、程序部分：
    按被告以外之人於審判外之陳述，雖不符前四條（刑事訴訟
    法第一百五十九條之一至第一百五十九條之四）之規定，而
    經當事人於審判程序同意作為證據，法院審酌該言詞陳述或
    書面陳述作成時之情況，認為適當者，亦得為證據。當事人
    、代理人或辯護人於法院調查證據時，知有第一百五十九條
    第一項不得為證據之情形，而未於言詞辯論終結前聲明異議
    者，視為有前項之同意，刑事訴訟法第一百五十九條之五定
    有明文。本案以下所引用之證據，檢察官、被告劉立憲及選
    任辯護人均對證據能力表示沒有意見，亦明確同意做為證據
    （參見本院卷第三六頁），且迄言詞辯論終結均未就證據能
    力部分聲明異議，本院審酌該等證據方法於製作時尚無違法
    或不當情事，且客觀上亦無不可信之情況，堪認為適當，依
    上開規定，均有證據能力。
貳、實體部分：
一、訊據被告固坦承確於一００年二月二十五日某時許，將如犯
    罪事實欄所示其所有之合庫銀行帳戶及中國信託銀行帳戶存
    摺、金融卡（含密碼）寄送、交付予他人之事實；惟矢口否
    認有何幫助詐欺取財犯行，辯稱：伊有貸款需求，惟因有信
    用上瑕疵，無法向銀行貸款，所以依照網路刊登之貸款訊息
    填載基本資料，經自稱係「富邦銀行人員」之成年人來電聯
    絡後，表示可以走偏門之方式申辦貸款，也就是增加帳戶往
    來交易紀錄，較易向銀行申辦貸款，伊始將未使用之存摺、
    金融卡，另金融卡密碼寫於紙條上一併寄送，伊並不知道對
    方會將帳戶作為詐欺他人匯款之用，伊也是被騙的云云。辯
    護人辯護意旨則略以：被告並無幫助詐欺之主觀犯意，實係
    因辦理貸款遭詐騙，而交付帳戶之存摺、金融卡及密碼，本
    身亦為受害者，若是遭詐騙財物之人即為被害人，被詐騙存
    摺及金融卡之人即為幫助詐欺之被告，實有失公平等語。經
    查：
  (一)上開合庫銀行帳戶及中國信託銀行帳戶，均為被告所申設，
    並於一００年二月二十五日某時許，同時將上開二帳戶之存
    摺、金融卡（含密碼），寄送、交付予他人等情，業據被告
    迭於偵查、本院準備程序及審理時供明在卷（參見一００年
    度偵緝字第一一六四號偵查卷第一一頁至第一二頁，本院卷
    第三五頁及其背面、第五九頁背面），並有中國信託商業銀
    行股份有限公司一００年三月二十五日中信銀000000
    0000三六九五號函暨檢附系爭中國信託銀行帳戶之客戶
    相關資料及合作金庫商業銀行文化簡易型分行一００年三月
    十七日合庫文化字第一００００００八五一號函暨檢附系爭
    合庫銀行帳戶之客戶資料登錄表各一份、被告寄送上揭帳戶
    存摺、金融卡（含密碼）之寄送單據影本一紙（見一００年
    度偵字第一０九七四號偵查卷〈下稱偵字卷〉第四三頁至第
    四四頁、第四九頁至第五０頁）在卷可稽。
  (二)另告訴人葉永安、被害人郭佩綺、李蕙芳、梁依純、姚佳豪
    及陳盈臻等受到真實姓名、年籍不詳之成年人詐騙，而依該
    成年人之指示，分別匯款至被告所申辦之合庫銀行帳戶及中
    國信託銀行帳戶內（詐騙經過、時間、方式、金額及所匯入
    之帳戶均詳如附表編號一至六所載）等情，為被告所不否認
    ，復有如附表編號一至六「證據及其所在處」欄所示之證據
    可證。綜上可知，被告上開合庫銀行帳戶及中國信託銀行帳
    戶之存摺、金融卡（含密碼）確係供作詐欺集團成員向告訴
    人葉永安、被害人郭佩綺、李蕙芳、梁依純、姚佳豪及陳盈
    臻等詐欺取財之匯款帳戶甚明。
  (三)按刑法上故意，分直接故意（確定故意）與間接故意（不確
    定故意），行為人對於構成犯罪之事實，明知並有意使其發
    生者，為直接故意；行為人對於構成犯罪事實，預見其發生
    而其發生並不違背其本意者，為間接故意。又間接故意與有
    認識的過失區別，在於二者對構成犯罪事實，雖均預見其能
    發生，但前者對其發生，並不違背其本意，後者則確信其不
    發生。且幫助犯成立，以行為人主觀上認識被幫助者，正欲
    從事犯罪或係正在從事犯罪，且該犯罪有既遂可能，而其行
    為足以幫助他人實現構成要件者，即具有幫助故意，並不以
    行為人確知被幫助者，係犯何罪名為必要。又於金融機構開
    設帳戶，請領之金融卡，係針對個人身分社會信用而予以資
    金流通，具有強烈之屬人性，而金融帳戶為個人理財工具，
    且金融提款卡亦事關個人財產權益保障，其專有性甚高，除
    非本人或與本人親密關係者得使用該帳戶，他人難認有何理
    由可使用該帳戶，因之一般人均會妥為保管及防止金融帳戶
    遭人盜用之認識，縱使特殊情況偶需交付他人使用，亦必深
    入瞭解用途及合理性始予提供，且該等專有物品，如落入不
    明人士手中，而未加以闡明正常用途，極易被利用為與財產
    有關犯罪工具，亦為吾人依一般生活認知所易體察之常識。
    而有犯罪意圖者非有正當理由，竟徵求他人提供帳戶，客觀
    上可預見其目的係供為某筆資金存入後再行領出之用，且該
    筆資金存入及提領過程係有意隱瞞其流程及行為人身分曝光
    用意，常人本於一般認知能力均易瞭解。從而如非為詐欺取
    財、恐嚇取財或洗錢等不法目的，衡情應無使用他人帳戶存
    摺、金融卡之理。被告於案發時已為三十五歲之成年人，心
    智正常，智慮成熟，且係大學畢業，受有相當教育訓練而具
    一般知識能力，而被告亦自承於案發時任職於保險公司，擔
    任業務員一職，之前亦曾向金融機構申辦貸款（參見本院卷
    第三五頁、第五八頁背面、第五九頁背面）。以此資歷觀之
    ，顯示被告對於銀行金融工具使用，並非陌生，當知他人或
    其他帳戶之金錢欲轉（存）入，僅需轉（存）入帳戶帳號及
    戶名資料即可，無需使用存摺、金融卡，更無需知悉金融卡
    密碼；又密碼之設置係為避免存戶以外之人取得金融卡即得
    動支該帳戶，若逕將金融卡併同密碼提供不熟悉之他人，無
    異交付帳戶供人任意使用，兼以邇來詐騙集團充斥，廣為政
    府宣導及教示，並經媒體反覆傳播，諸如擄車勒贖、假勒贖
    電話、刮刮樂詐財、網路詐騙、電話詐騙等多係利用他人帳
    戶，作為恐嚇取財或詐欺取財所得財物匯入、取款以逃避檢
    警查緝之用之犯罪工具，被告對此實難諉為不知。
  (四)又銀行等金融機構受理一般人申辦貸款，為確保將來能實現
    債權，必須經過徵信程序，審核貸款人信用情況及相關證件
    ，甚至與本人進行確認，以評估是否放款以及放款額度，倘
    若貸款人債信不良，並已達金融機構無法承擔風險之程度時
    ，任何人均無法貸得款項，委託他人代辦亦然。且現行銀行
    貸款，無論是以物品擔保或以信用擔保，勢必提供一定保證
    （如不動產、工作收入證明等），供金融機構評估其信用情
    形，以核准貸予之款項，單憑帳戶資金往來紀錄，實無從使
    金融機構信任其有資力，進而核准貸款。再個人之帳戶存摺
    、金融卡及密碼等，尚非資力證明，仍無從使金融機構信任
    其有資力，進而核准貸款。況被告自承其於一００年二月二
    十五日寄送合庫銀行帳戶及中國信託銀行帳戶時，係刻意選
    擇排除薪資帳戶之未使用之帳戶（參見本院卷第三五頁），
    且觀諸前開帳戶之分戶交易明細表及帳戶歷史交易查詢資料
    ，得見合庫銀行帳戶自九十七年八月四日起即無使用記錄，
    且僅剩餘九十四元，另中國信託銀行帳戶則僅剩餘六元，除
    均無從作為貸款資力證明外，益證被告主觀上對於上開自稱
    代辦貸款之成年人於取得該等帳戶資料後，其本身對於帳戶
    存摺、金融卡（含密碼）已毫無監督或置喙之餘地，甚至無
    法確保自己能否如願取回所交付之物，若所交付之帳戶資料
    尚有款項，將遭提領一空而受有無法彌補之損失，遂提供平
    時未使用之帳戶，將本身危險降至最低，是被告主觀上確有
    預見其帳戶有供非法使用之可能性至明。
  (五)再者，被告又自承：自稱「富邦銀行人員」之成年人表示交
    付存摺、金融卡及密碼等係為製造帳戶內現金流動、資金往
    來紀錄等語，則顯示該成年人欲以虛偽存提款項之往來紀錄
    美化帳面，據以向金融機構詐騙貸款，益見，該成年人已對
    被告明確表示欲以此不法手段向他人施詐；佐以被告對於製
    造非其個人實際進行之交易紀錄係與事實不符之行為等情亦
    不否認（參見本院卷第三五頁、第六０頁），則被告對於該
    名自稱「富邦銀行人員」之成年人有從事不法行為之可能，
    當有所預見，足徵被告主觀上應具有縱使該成年人於取得該
    等帳戶資料後，自行或轉交他人持以實施不法行為，亦不違
    背其本意之不確定故意至明。
  (六)被告所辯不足採之理由：
  1.被告雖一再辯稱：其係為辦理貸款始將合庫銀行帳戶及中國
    信託銀行帳戶交付予他人云云。惟依被告所提出之申辦貸款
    網路資料（見本院卷第四二頁至第四三頁），其上全無載明
    申辦之公司行號、設址、承辦人員姓名及聯絡電話，被告在
    未查證且全無信賴基礎之情況下，僅因電話聯繫即交付帳戶
    資料，此實均與一般申辦貸款之常情相悖，則其所辯是否真
    實，尚非無疑。且被告寄送帳戶資料之地址，雖為臺灣銀行
    設於新北市樹林區之營業處所，惟被告陳稱與其聯絡之人自
    稱係「富邦銀行人員」（參見本院卷第三五頁），竟於全然
    未查證情況下，將帳戶資料寄送至臺灣銀行（被告寄送址為
    臺灣銀行營業處，亦係被告事後查證而得，而非寄送日即知
    ，此觀諸被告所提出之寄送單據並未載明臺灣銀行即明），
    已見可疑之處，且若真如被告所述，快遞人員曾回報寄送地
    址無收件人，被告竟未起疑，且遲至三月十日因無法領取其
    他薪資帳戶內款項，經銀行告知已為警示帳戶，仍未主動到
    案，迄至一００年七月間經警通知後始至警局說明，此等情
    事，均在在足證被告提供個人帳戶時，已知悉該自稱辦理貸
    款之人非從事正規行為，主觀上顯然可預見其帳戶有供非法
    使用之可能。
  2.辯護人雖聲請函詢被告所使用之行動電話於一００年二月份
    之通聯記錄及傳喚快遞人員到庭作證，證明被告確有因申辦
    貸款一事與自稱「富邦銀行人員」之成年人連繫，以及被告
    係將上揭帳戶資料寄送至銀行，且有人簽收云云。惟一００
    年二月份之通聯紀錄及快遞人員亦僅能證明被告有以電話與
    該名自稱「富邦銀行人員」之成年人聯絡，及快遞人員有寄
    送合庫銀行帳戶及中國信託銀行帳戶之存摺及提款卡等客觀
    事實，尚無從證明被告與該名自稱「富邦銀行人員」之成年
    人電話通聯之內容及被告請快遞人員寄送帳戶資料之原因等
    情，是辯護人聲請調查上開事項，核均無調查之必要，亦不
    予調查。
  (七)綜上所述，被告確實有為如事實一所載幫助詐欺犯行，其所
    為上開辯解，顯係卸責之詞，無足採信。本案事證明確，被
    告之犯行洵堪認定，應予依法論科。
二、論罪科刑之理由：
  (一)按刑法上之幫助犯，係對於犯罪與正犯有共同之認識，以幫
    助之意思，對於正犯資以助力，而未參與實施犯罪之行為者
    而言。因此如未參與實施犯罪構成要件之行為，且係出於幫
    助之意思提供助力，即屬幫助犯，而非共同正犯。被告係基
    於幫助之犯意，提供真實姓名、年籍不詳、自稱「富邦銀行
    人員」之成年人合庫銀行及中國信託銀行帳戶之存摺、金融
    卡（含密碼），以供其施用詐術，已如前述。該成年人利用
    被告之幫助，使告訴人葉永安、被害人郭佩綺、李蕙芳、梁
    依純、姚佳豪及陳盈臻等人在遭施用詐術後陷於錯誤，而匯
    款至被告提供之上揭帳戶，足見被告僅係參與詐欺罪構成要
    件以外之行為，且並無證據證明被告係以正犯而非以幫助犯
    之犯意參與犯罪，應認其所為係幫助犯而非正犯行為。核被
    告所為，係犯刑法第三十條第一項前段、第三百三十九條第
    一項之幫助詐欺取財罪。被告幫助他人犯上開詐欺取財之罪
    ，爰依刑法第三十條第二項之規定，按正犯之刑減輕之。
  (二)被告係基於一個幫助詐欺之犯意，同時同地一次提供二個金
    融帳戶予該成年人，自應僅論以一幫助詐欺罪（最高法院九
    十六年度臺非字二五五號判決意旨參照）。又其以一幫助詐
    欺取財行為，使真實姓名、年籍不詳之成年人得以分別對告
    訴人葉永安、被害人郭佩綺、李蕙芳、梁依純、姚佳豪及陳
    盈臻詐欺取財，為想像競合犯，應依刑法第五十五條之規定
    ，從一重處斷。
  (三)爰審酌被告：1.前無犯罪紀錄，素行尚佳，此有臺灣高等法
    院被告前案紀錄表一份在卷可稽；2.於此不法份子犯案猖獗
    ，利用帳戶掩飾、隱匿詐財贓款之事迭有所聞之際，竟仍提
    供銀行帳戶之金融卡及密碼供他人從事財產犯罪，增加被害
    人事後追索、尋求救濟之困難，並使犯罪之追查趨於複雜，
    所為危害社會正常交易安全，應予非難；3.分別造成告訴人
    葉永安、被害人郭佩綺、李蕙芳、梁依純、姚佳豪及陳盈臻
    等六人受有如附表編號一至六所示之損害；4.復衡量被告大
    學畢業之智識程度、家庭經濟小康之生活狀況（見警詢調查
    筆錄受詢問人欄）；5.犯後否認犯行等一切情狀，本院認全
    程到庭實行公訴之檢察官於本院審理時，向本院對被告具體
    求處判處有期徒刑五月，稍嫌過重，且與被告之犯行不相當
    ，本院認對被告判處有期徒刑四月，即與被告本件之犯行相
    當，爰量處如主文所示之刑，並諭知易科罰金之折算標準，
據上論斷，應依刑事訴訟法第二百九十九條第一項前段，刑法第
三百三十九條第一項、第五十五條、第三十條第一項前段、第二
項、第四十一條第一項前段，刑法施行法第一條之一第一項、第
二項前段，判決如主文。
本案經檢察官林易萱到庭執行職務。
中    華    民    國   100    年    11    月    8     日
                  刑事第九庭審判長法  官  林怡秀
                                  法  官  溫祖明
                                  法  官  古瑞君
上正本證明與原本無異。
如不服本判決應於收受送達後10日內向本院提出上訴書狀，並應
敘述具體理由；其未敘述上訴理由者，應於上訴期間屆滿後20日
內向本院補提理由書（均須按他造當事人之人數附繕本）「切勿
逕送上級法院」。
告訴人或被害人如對於本判決不服者，應具備理由請求檢察官上
訴，其上訴期間之計算係以檢察官收受判決正本之日期為準。
                                  書記官  莊宜諳
中    華    民    國   100    年    11    月    8     日
附錄本案論罪科刑法條全文：
刑法第339條
意圖為自己或第三人不法之所有，以詐術使人將本人或第三人之
物交付者，處5年以下有期徒刑、拘役或科或併科1千元以下罰金
。
以前項方法得財產上不法之利益或使第三人得之者，亦同。
前二項之未遂犯罰之。
刑法第30條
幫助他人實行犯罪行為者，為幫助犯。雖他人不知幫助之情者，
亦同。
幫助犯之處罰，得按正犯之刑減輕之。
附表：
┌──┬───┬─────────────────┬──────────┐
│編號│被害人│詐騙經過（詐騙時間、方式、金額及所│證據及其所在處      │
│    │      │匯入之帳戶）                      │                    │
├──┼───┼─────────────────┼──────────┤
│ 一 │郭佩綺│於一００年二月二十六日二十時許，真│1.證人即被害人郭佩綺│
│    │      │實姓名、年籍不詳之成年人撥打電話予│  於警詢中之陳述（參│
│    │      │郭佩綺，佯為雅虎奇摩網路賣家，詐稱│  見本院卷第一四頁至│
│    │      │：其前於網路購物所設定之付款方式有│  第一六頁）        │
│    │      │誤云云，嗣該成年人又撥打電話予郭佩│2.臺中縣政府警察局豐│
│    │      │綺，佯為土地銀行人員，要求郭佩綺以│  原分局豐原派出所受│
│    │      │自動櫃員機查詢帳戶餘額並依指示操作│  理各類案件紀錄表、│
│    │      │、解除分期付款、匯款再由其等返還匯│  受理刑事案件報案三│
│    │      │款，以此方法施用詐術，致郭佩綺陷於│  聯單、受理詐騙帳戶│
│    │      │錯誤，遂依該成年人之指示，於翌（二│  通報警示簡便格式表│
│    │      │十七）日十五時三分許，至設於臺中縣│  、內政部警政署反詐│
│    │      │豐原區○○路五０八號之土地銀行自動│  騙諮詢專線紀錄表影│
│    │      │櫃員機，以轉帳方式將二萬九千九百八│  本各一紙          │
│    │      │十九元匯入被告合庫銀行帳戶內，並隨│3.合作金庫商業銀行文│
│    │      │即遭提領一空。                    │  化簡易型分行一００│
│    │      │                                  │  年三月十七日合庫文│
│    │      │                                  │  化字第一０００００│
│    │      │                                  │  ０八五一號函暨檢附│
│    │      │                                  │  系爭合庫銀行帳戶之│
│    │      │                                  │  客戶資料登錄表及自│
│    │      │                                  │  一００年二月一日至│
│    │      │                                  │  同年三月十七日之分│
│    │      │                                  │  戶交易明細表一份  │
│    │      │                                  │4.土地銀行自動櫃員機│
│    │      │                                  │  交易明細表影本一紙│
│    │      │                                  │（2.3.4.部分見偵字卷│
│    │      │                                  │第一五頁背面、第一六│
│    │      │                                  │頁背面至第一七頁、第│
│    │      │                                  │一九頁背面至第二十頁│
│    │      │                                  │、第四九頁至第五三頁│
│    │      │                                  │）                  │
├──┼───┼─────────────────┼──────────┤
│ 二 │葉永安│於一００年二月二十七日十四時四十二│1.證人即被害人葉永安│
│    │      │分許，真實姓名、年籍不詳之成年人撥│  於警詢中之陳述（參│
│    │      │打電話予葉永安，佯為ＧＡＭＥ休閒館│  見偵字卷第六頁至第│
│    │      │之客服人員，訛稱：其之前網路購物之│  七頁）            │
│    │      │轉入帳號設定有誤，需至自動櫃員機辦│2.內政部警政署反詐騙│
│    │      │理取消分期扣款約定云云，以此方法施│  諮詢專案紀錄表、桃│
│    │      │用詐術，致葉永安陷於錯誤，遂依該成│  園縣政府警察局中壢│
│    │      │年人之指示，於同日十五時三十二分許│  分局青埔派出所受理│
│    │      │，至某便利商店內之自動櫃員機，以轉│  詐騙帳戶通報警示簡│
│    │      │帳方式將二萬一千八百十九元匯入被告│  便格式表、受理各類│
│    │      │之合庫銀行帳戶內，並隨即遭提領一空│  案件紀錄表影本各一│
│    │      │。                                │  紙                │
│    │      │                                  │3.合作金庫商業銀行文│
│    │      │                                  │  化簡易型分行一００│
│    │      │                                  │  年三月十七日合庫文│
│    │      │                                  │  化字第一０００００│
│    │      │                                  │  ０八五一號函暨檢附│
│    │      │                                  │  系爭合庫銀行帳戶之│
│    │      │                                  │  客戶資料登錄表及自│
│    │      │                                  │  一００年二月一日至│
│    │      │                                  │  同年三月十七日之分│
│    │      │                                  │  戶交易明細表一份  │
│    │      │                                  │4.中國信託銀行自動櫃│
│    │      │                                  │  員機交易明細表影本│
│    │      │                                  │  一紙              │
│    │      │                                  │（2.3.4.部分見偵字卷│
│    │      │                                  │第二七頁至第二九頁、│
│    │      │                                  │第三一頁至第三二頁、│
│    │      │                                  │第四九頁至第五三頁）│
├──┼───┼─────────────────┼──────────┤
│ 三 │李蕙芳│於一００年二月二十七日十四時三十四│1.證人即被害人李蕙芳│
│    │      │分許，真實姓名、年籍不詳之成年人撥│  於警詢中之陳述（參│
│    │      │打電話予李蕙芳，佯為雅虎奇摩網站之│  見偵字卷第十頁及其│
│    │      │工作人員，誆稱：網路購物之匯款操作│  背面）            │
│    │      │有誤，將按月扣款云云，嗣該成年人又│2.屏東縣政府警察局內│
│    │      │撥打電話予李蕙芳，佯為郵局人員，詐│  埔分局龍泉派出所受│
│    │      │稱：需至自動櫃員機辦理取消分期付款│  理各類案件紀錄表、│
│    │      │云云，以此方法施用詐術，致李蕙芳陷│  受理刑事案件報案三│
│    │      │於錯誤，遂依該成年人之指示，於同日│  聯單、受理詐騙帳戶│
│    │      │十五時四十二分許，前往屏東縣內埔鄉│  通報警示簡便格式表│
│    │      │老埤村學府路一號屏東科技大學內之自│  、內政部警政署反詐│
│    │      │動櫃員機，以轉帳方式將五千九百九十│  騙諮詢專案紀錄表影│
│    │      │九元匯入被告合庫銀行帳戶內，並隨即│  本各一紙          │
│    │      │遭提領一空。                      │3.合作金庫商業銀行文│
│    │      │                                  │  化簡易型分行一００│
│    │      │                                  │  年三月十七日合庫文│
│    │      │                                  │  化字第一０００００│
│    │      │                                  │  ０八五一號函暨檢附│
│    │      │                                  │  系爭合庫銀行帳戶之│
│    │      │                                  │  客戶資料登錄表及自│
│    │      │                                  │  一００年二月一日至│
│    │      │                                  │  同年三月十七日之分│
│    │      │                                  │  戶交易明細表一份  │
│    │      │                                  │4.郵政自動櫃員機交易│
│    │      │                                  │  明細表影本一紙    │
│    │      │                                  │（2.3.4.部分見偵字卷│
│    │      │                                  │第一四頁、第二一頁至│
│    │      │                                  │第二五頁、第四九頁至│
│    │      │                                  │第五三頁）          │
├──┼───┼─────────────────┼──────────┤
│ 四 │梁依純│於一００年二月二十七日十五時三十七│1.證人即被害人梁依純│
│    │      │分許，真實姓名、年籍不詳之成年人撥│  於警詢中之陳述（參│
│    │      │打電話予梁依純，佯為雅虎奇摩超級商│  見偵字卷第八頁至第│
│    │      │城購物網站賣家，詐稱：網路購物之簽│  九頁）            │
│    │      │收單有誤，致設定為分期付款云云，嗣│2.屏東縣政府警察局東│
│    │      │該成年人撥打電話予梁依純，佯為彰化│  港分局大鵬灣派出所│
│    │      │銀行人員，誆稱：需至自動櫃員機辦理│  受理詐騙帳戶通報警│
│    │      │取消分期付款云云，以此方法施用詐術│  示簡便格式表、受理│
│    │      │，致梁依純陷於錯誤，遂依該成年人之│  刑事案件報案三聯單│
│    │      │指示，於同日十五時五十五分及五十八│  影本各一紙        │
│    │      │分許，至設於屏東縣東港鎮某處之彰化│3.合作金庫商業銀行文│
│    │      │銀行自動櫃員機，以轉帳方式分別將六│  化簡易型分行一００│
│    │      │千一百二十三元、三千九百八十一元匯│  年三月十七日合庫文│
│    │      │入被告合庫銀行帳戶內，並隨即遭提領│  化字第一０００００│
│    │      │一空。                            │  ０八五一號函暨檢附│
│    │      │                                  │  系爭合庫銀行帳戶之│
│    │      │                                  │  客戶資料登錄表及自│
│    │      │                                  │  一００年二月一日至│
│    │      │                                  │  同年三月十七日之分│
│    │      │                                  │  戶交易明細表一份  │
│    │      │                                  │4.彰化銀行自動櫃員機│
│    │      │                                  │  交易明細表影本二紙│
│    │      │                                  │（2.3.4.部分見偵字卷│
│    │      │                                  │第九頁背面、第三三頁│
│    │      │                                  │至其背面、第四九頁至│
│    │      │                                  │第五三頁）          │
├──┼───┼─────────────────┼──────────┤
│ 五 │姚佳豪│於一００年二月二十七日某時許，真實│1.證人即被害人姚佳豪│
│    │      │姓名、年籍不詳之成年人撥打電話予姚│  於警詢中之陳述（參│
│    │      │佳豪，佯為雅虎奇摩拍賣網站人員，誆│  見偵字卷第十一頁至│
│    │      │稱：其前此網路購物所設定之付款方式│  第十三頁）        │
│    │      │有誤，將按期扣款，需至自動櫃員機辦│2.苗栗縣政府警察局竹│
│    │      │理取消云云，以此方法施用詐術，致姚│  南分局竹南派出所受│
│    │      │佳豪陷於錯誤，遂依該成年人之指示，│  理各類案件紀錄表、│
│    │      │於同日十六時六分許，至設於苗栗縣竹│  受理詐騙帳戶通報警│
│    │      │南鎮○○路三五二號之郵局自動櫃員機│  示簡便格式表、受理│
│    │      │，以轉帳方式將二萬九千九百八十九元│  刑事案件報案三聯單│
│    │      │匯入被告中國信託銀行帳戶內，並隨即│  、切結書影本各一紙│
│    │      │遭提領一空。                      │3.中國信託商業銀行股│
│    │      │                                  │  份有限公司一００年│
│    │      │                                  │  三月二十五日中信銀│
│    │      │                                  │  000000000│
│    │      │                                  │  ０三六九五號函暨檢│
│    │      │                                  │  附系爭中國信託銀行│
│    │      │                                  │  帳戶之客戶相關資料│
│    │      │                                  │  、帳戶歷史交易查詢│
│    │      │                                  │  一份              │
│    │      │                                  │4.郵政自動櫃員機交易│
│    │      │                                  │  明細表影本一紙    │
│    │      │                                  │（2.3.4.部分見偵字卷│
│    │      │                                  │ 第三八頁至第四六頁 │
│    │      │                                  │ ）                 │
├──┼───┼─────────────────┼──────────┤
│ 六 │陳盈臻│於一００年二月二十七日十五時二十五│1.證人即被害人陳盈臻│
│    │      │分許，真實姓名、年籍不詳之成年人撥│  之證述（參見偵字卷│
│    │      │打電話予陳盈臻，佯為雅虎奇摩網路賣│  第四頁至第五頁）  │
│    │      │家，訛稱：其前此網路購物錯誤設定為│2.新竹縣政府警察局竹│
│    │      │批發商，將按期扣款云云，嗣該成年人│  北分局山崎派出所受│
│    │      │又撥打電話予梁依純，佯為土地銀行行│  理刑事案件報案三聯│
│    │      │員，誆稱：需至自動櫃員機辦理取消云│  單、受理各類案件紀│
│    │      │云，以此方法施用詐術，致陳盈臻陷於│  錄表、受理詐騙帳戶│
│    │      │錯誤，遂依該成年人之指示於同日十六│  通報警示簡便格式表│
│    │      │時十七分及十九分許，至設於新竹縣新│  影本二紙、內政部警│
│    │      │豐鄉○○路七五號之自動櫃員機，以轉│  政署反詐騙諮詢專線│
│    │      │帳方式分別將一萬二千零十二元、五千│  紀錄表影本各一紙  │
│    │      │零十五元匯入被告中國信託銀行帳戶內│3.中國信託商業銀行股│
│    │      │，並隨即遭提領一空。              │  份有限公司一００年│
│    │      │                                  │  三月二十五日中信銀│
│    │      │                                  │  000000000│
│    │      │                                  │  ０三六九五號函暨檢│
│    │      │                                  │  附系爭中國信託銀行│
│    │      │                                  │  帳戶之客戶相關資料│
│    │      │                                  │  、帳戶歷史交易查詢│
│    │      │                                  │  一份              │
│    │      │                                  │4.新光銀行自動櫃員機│
│    │      │                                  │  交易明細表影本二紙│
│    │      │                                  │（3.4.5.部分見同上偵│
│    │      │                                  │查卷第五頁背面、第三│
│    │      │                                  │四頁背面至第三六頁背│
│    │      │                                  │面、第四三頁至第四六│
└──┴───┴─────────────────┴──────────┘